【裁判字號】    98,抗,1477
【裁判日期】    981021
【裁判案由】    停止執行
【裁判全文】
臺灣高等法院民事裁定                  98年度抗字第1477號
抗  告  人  乙○○
                      (送達處.
抗告人因與相對人甲○○間停止執行事件，對於中華民國98年8
月20日臺灣板橋地方法院98年度聲字第281號所為裁定提起抗告
，本院裁定如下：
    主  文
抗告駁回。
抗告程序費用由抗告人負擔。
    理  由
一、按有回復原狀之聲請，或提起再審或異議之訴，或對於和解
    為繼續審判之請求，或提起宣告調解無效之訴、撤銷調解之
    訴，或對於許可強制執行之裁定提起抗告時，法院因必要情
    形或依聲請定相當並確實之擔保，得為停止強制執行之裁定
    ，強制執行法第18條第2項定有明文。又抵押權人聲請拍賣
    抵押物，經法院為許可強制執行之裁定而據以聲請強制執行
    ，抵押人對該裁定提起抗告或依同法第14條提起異議之訴時
    ，法院得依同法第18條第2項為停止強制執行之裁定，抵押
    人如以該裁定成立前實體上之事由主張該裁定不得為執行名
    義而提起訴訟時，其情形較裁定程序為重，依「舉輕明重」
    之法理，並兼顧抵押人之利益，則抵押人自得依同法第18條
    第2項規定聲請為停止強制執行之裁定 (司法院大法官釋字
    第182號解釋理由參照)。次按法院依強制執行法第18條第2
    項定擔保金額而准許停止強制執行之裁定者，該項擔保係備
    供債權人因停止執行所受損害之賠償，其數額應依標的物停
    止執行後，債權人未能即時受償或利用該標的物所受之損害
    額，或其因另供擔保強制執行所受之損害額定之，非以標的
    物之價值或其債權額為依據。
二、相對人於原法院聲請意旨略以：相對人所有之數筆房地遭抗
    告人聲請強制執行查封在案，相對人已提起確認抵押債權不
    存在之訴，爰依強制執行法第18條第2項規定聲請裁定停止
    強制執行等語，並提出原法院民事執行處查封登記函、起訴
    狀為證。經查，抗告人前以原法院97年度拍字第3072號拍賣
    抵押物裁定為執行名義，聲請強制執行，查封相對人坐落於
    臺北縣中和市○○段569地號土地全部及其上門牌號碼臺北
    縣中和市○○路○段128巷33弄14號房屋、臺北市○○市○○
    段528地號土地應有部分1/5及其上門牌號碼臺北縣永和市○
    ○路○段92巷8號房屋，相對人則向原法院提起確認抵押債權
    不存在之訴等情，業經本院依職權調閱原法院98年度司執字
    第58724號執行案卷核對無訛，並有相對人提出之上開查封
    登記函及起訴狀在卷可稽，揆諸首開說明，相對人聲請於確
    認抵押債權不存在之訴判決確定前，上開執行程序應暫予停
    止，自屬有據，抗告人陳稱強制執行法第18條第2項規定不
    包含確認抵押債權不存在之訴云云，並非可採。次按遲延之
    債務，以支付金錢為標的者，債權人得請求依法定利率計算
    之遲延利息，民法第233條第1項前段定有明文，本件抗告人
    請求執行之金額為新臺幣（下同）2,600萬元，執行標的則
    為上開房地，是本件停止執行，抗告人可能所受之損害，應
    為上開請求金額未能即時受到滿足之損害，亦即為法定遲延
    利息之損害，其期間則為上開訴訟事件至確定終結所可能花
    費之時間，並以此作為酌定相對人提供擔保之標準。查依各
    級法院辦案期限實施要點第2點、第7點、第8點規定，民事
    審判辦案期限第一審為1年4月、第二審為2年、第三審為1年
    ，共須時4年4月，則抗告人因停止本件執行程序可能受到相
    當法定遲延利息之損害額為563萬3,333元【2,600萬元×5%
    ×（4＋4/12）＝563萬3,333元，元以下四捨五入】，相對
    人應供上開金額為抗告人擔保後，上開執行程序，於相對人
    所提確認抵押債權不存在事件終結確定前，始得暫予停止。
    抗告人雖執稱本件房屋因停止執行，折舊8.67 %，將來拍賣
    將受有225萬4,200元之折舊損害，故本件供擔保之金額應以
    788萬7,533元，始為相當云云，惟並未舉證以實其說，已非
    可採，況房屋之交易價值，於一般情形，主要視其屋況、坐
    落基地位置、交通機能、用途、附近環境、社會經濟狀況等
    而定，於拍賣之場合，則另視是否點交而定，屋齡雖或有影
    響，但非必然，尚難以此遽認拍賣價金必受影響，抗告人上
    開主張，洵屬無據。綜上所述，原法院准相對人提供上開金
    額擔保後，停止上開執行事件之強制執行程序之聲請，核無
    不合。抗告意旨指摘原裁定不當，求予廢棄，為無理由，應
    予駁回。
三、據上論結，本件抗告為無理由，裁定如主文。
中    華    民    國    98    年    10    月    21    日
                    民事第十一庭
                        審判長法  官  鄭雅萍
                              法  官  詹文馨
                              法  官  劉坤典
正本係照原本作成。
本裁定除以適用法規顯有錯誤為理由外，不得再抗告。如提起再
抗告，應於收受後10日內委任律師為代理人向本院提出再抗告狀
。並繳納再抗告費新台幣１千元。
中    華    民    國    98    年    10    月    22    日
                              書記官  劉育妃


司法院資訊處製作；財團法人民間司法改革基金會備份。
